# 咨询非同一控制下企业合并中子公司调账问题

提问人：wanghaili00 时间：2013-09-13 17:37:14
还有一个公平原则，购买方按照公允价值收购了公司，涉及的资产不孕调整的话，这些多余账面价值的公允增值部分如何体现？在所得税上显示不公平，这些增值购买的额价值应该是可以摊销、折旧，并在税前扣除的。对于出售股权方，也按照公允价值=实际交易价格中的增值部分缴纳了相应的税金的。

回答人：chenyiwei
这一条不成立。根据 59 号文，在股权收购的情况下，被收购方作为独立纳税主体，其原有的税务事项的处理保持不变。